【裁判字號】    98,聲,312
【裁判日期】    980602
【裁判案由】    返還提存物
【裁判全文】
臺灣桃園地方法院民事裁定               98年度聲字第312號
聲  請  人  Ａ○○
            Ｅ○○
            酉○○
            丁○○
            丙○○
            Ｄ○○
            宙○○
            丑○○
            Ｃ○○
            庚○
                        樓
            乙○○
            寅○○
                        樓
            黃○○
            巳○
            地○○
            卯○○
            辛○○
            未○○
            申○○
            午○○○
上二十人共同
送達代收人  葉宏基律師
相  對  人  亥○○
                        號4樓.
            Ｇ○○
                        號
            癸○○
                        1
            戊○○
            Ｂ○○
                        號2樓.
            戌○○
                        弄14.
            辰○○
            玄○○
            法商達梭投資公司
上  一  人
法定代理人  甲○○○○○○ ○.
相  對  人  宇○○
                        5號5.
            行政院國家發展基金管理會
上  一  人
法定代理人  子○○
相  對  人  天○○
            己○○
            耀華玻璃股份有限公司管理委員會
上  一  人
法定代理人  壬○○
相  對  人  Ｆ○○
上列聲請人聲請返還提存物事件，本院裁定如下：
    主  文
本院九十四年度存字第一二八八號提存事件聲請人所提存之擔保
金新台幣玖佰壹拾貳萬元【現金：新台幣柒拾貳萬元，有價證券
：華南商業銀行可轉讓定期存單壹拾肆張，面額共計新台幣捌佰
肆拾萬元（面額為新台幣壹拾萬元共玖張，號碼各為HN09178-HN
09183 、HN19743 、HN37494 、HN37495 ；面額為新台幣伍拾萬
元共張，號碼各為HN25288 、HN13770 、HN20831 ；面額為新
台幣壹佰萬元壹張，號碼NC76710 ；面額為新台幣伍佰萬元壹張
，號碼HC36973） 】，就相對人亥○○、行政院國家發展基金管
理會、耀華玻璃股份有限公司管理委員會部分，准予返還。
其餘聲請駁回。
    理  由
一、按訴訟終結後，供擔保人證明已定20日以上之期間，催告受
    擔保利益人行使權利而未行使者，法院應依供擔保人之聲請
    ，以裁定命返還其提存物，民事訴訟法第104條第1項第3 款
    前段分別定有明文。又該條之規定，於其他依法令供訴訟上
    之擔保者，準用之，同法第106 條亦定有明文。而此所謂訴
    訟終結，固應從廣義解釋，包括撤銷假扣押或假處分裁定及
    執行程序終結在內。
二、本件聲請意旨略以：聲請人前遵本院94度裁全字第365 號假
    扣押裁定，曾提供新台幣（下同）912 萬元（現金72萬元及
    有價證券840 萬元）為擔保，並以本院94年度存字第1288號
    提存事件提存在案；茲因本件假扣押原因之本案訴訟已終結
    ，聲請人已撤回假扣押之執行及撤銷上開假扣押裁定（本院
    97年度全聲字第83號），並已聲請本院通知相對人行使權利
    而未行使（相對人戌○○部分經以台北南海郵局第141 號存
    證信函通知），惟相對人迄未為行使權利之行為，爰聲請返
    還上開提存物等語，並提出本院94年度金字第1 號民事判決
    書及確定證明書、撤銷扣押裁定、撤回假扣押執行聲請書狀
    及郵件回執、撤銷執行命令、存證信函及回執、通知行使權
    利聲請書狀、通知行使權利函、公示送達通知公告函、新聞
    紙剪報、提存書、國庫存款收款書、國庫保款品收受證明書
    等影本為證。
三、准許部分（即相對人亥○○、行政院國家發展基金管理會、
    耀華玻璃股份有限公司管理委員會部分）：
    經查，聲請人與相對人及第三人宏達科技股份有限公司間損
    害賠償事件，聲請人前依本院94度裁全字第365 號假扣押裁
    定，以本院94年度存字第1288號提存事件，提供912 萬元為
    為擔保，聲請本院94年度執全字第1069號對相對人之財產為
    假扣押執行在案，嗣聲請人已撤回上開假扣押執行，並聲請
    本院97年度全聲字第83號裁定撤銷上開假扣押裁定，已據其
    提出撤回執行書狀及撤銷假扣押裁定各一件附卷為證，並經
    本院職權調取本院94年度裁全字第365 號、94年度執全字第
    1069號、94年度存字第1288號案卷核閱屬實，又聲請人業已
    聲請本院97年度聲字第657 號通知相對人亥○○、行政院國
    家發展基金管理會、耀華玻璃股份有限公司管理委員會就聲
    請人上開假扣押之執行所受之損害限期行使權利，相對人亥
    ○○、行政院國家發展基金管理會、耀華玻璃股份有限公司
    管理委員會於97年7 月16日收受送達，惟均迄未行使權利，
    已據本院依職權調閱上開通知行使權利卷查閱屬實，並有臺
    灣台北地方法院98年3 月27日北院隆文人字第0980002416號
    、臺灣板橋地方法院98年4 月6 日板院輔民科字第022436號
    、臺灣臺中地方法院98年3 月31日中院彥文字第0980000484
    號、臺灣高雄地方法院98年4 月3 日雄院高文字第09800010
    25號、臺灣基隆地方法院98年4 月2 日基院慧文檔字第0980
    000463號等函附卷可稽。從而聲請人就相對人亥○○、行政
    院國家發展基金管理會、耀華玻璃股份有限公司管理委員會
    部分聲請返還提存物，核無不合，應予准許。
四、駁回部分（即相對人Ｇ○○、癸○○、戊○○、Ｂ○○、戌
    ○○、辰○○、玄○○、法商達梭投資公司、宇○○、天○○、己○○、Ｆ○○部分）：
    按假扣押經裁判後未聲請執行，或於執行程序實施前撤回執
    行之聲請，擔保提存之提存人，得聲請該管法院提存所返還
    提存物，提存法第18條第1 項第3 款定有明文。經查本院94
    年度裁全字第365 號假扣押裁定後，聲請人於94年4 月27日
    具狀僅就債務人宏達科技股份有限公司、亥○○、行政院國
    家開發基金管理委員會、耀華玻璃股份有限公司管理委員會
    聲請假扣押執行，而就其餘相對人Ｇ○○、癸○○、戊○○
    、Ｂ○○、戌○○、辰○○、玄○○、法商達梭投資公司、
    宇○○、天○○、己○○、Ｆ○○則未聲請執行，有本院前
    開94年度執全字第1069號卷可稽，則就相對人Ｇ○○、癸○○、戊○○、Ｂ○○、戌○○、辰○○、玄○○、法商達梭
    投資公司、宇○○、天○○、己○○、Ｆ○○既未聲請假扣
    押執行，依前開提存法第18條第1 項第3 款規定，聲請人得
    向本院提存所聲請返還提存物，其聲請本院裁定返還，自欠
    缺權利保護必要，應予駁回，爰裁定如主文所示。
中    華    民    國    98    年    6     月    2     日
                  民事第三庭    法  官  黃斯偉
以上正本係照原本作成
如對本裁定抗告須於裁定送達後10日內向本院提出抗告狀，並應
繳納抗告裁判費新台幣1,000 元。
中    華    民    國    98    年    6     月    3     日
                                書記官  伍幸怡


司法院資訊處製作；財團法人民間司法改革基金會備份。
